臺灣桃園地方法院刑事判決　　　　　　　　　　　　九十一年度易字第一六七九號
　　公　訴　人　臺灣桃園地方法院檢察署檢察官
　　被　　　告　甲○○
右列被告因詐欺等案件，經檢察官提起公訴（九十一年度偵緝字第三一五號），本院
判決如左：
    主  文
甲○○意圖為自己不法之所有，以詐術使人將本人之物交付，處有期徒刑月，如易
科罰金以佰元折算壹日；緩刑貳年。
    事  實
一、甲○○前於民國（下同）八十三年間因違反麻醉藥品管理條例案件，經本院判處
    有期徒刑二月，如易科罰金，以三百元折算一日，嗣經台灣高等法院於八十四年
    三月十四日駁回上訴確定，於同年五月十一日易科罰金執行完畢。又於九十年間
    因公共危險案件，經本院判處罰金二五０００元，如易服勞役，以三百元折算一
    日確定，刑期起算日九十一年四月十六日，指揮書執行完畢日期九十一年七月七
    日（不構成累犯），猶不知警惕。明知並無支付能力，竟意圖為自己不法之所有
    ，於民國九十年三月七日佯以附條件買賣之方式為由，向福灣企業股份有限公司
    桃園分公司（設桃園縣桃園市○○路二○七號十五樓，下稱福灣公司）購買小客
    車，除當場交付頭期款新台幣（下同）一萬六千元外，並諉稱每月將依約繳付爾
    後各期分期價款七千零三十五元及最後一期款項十二萬二千四百元，使福灣公司
    之人員以為真，遂同意出售並交付車號八Ｎ－一三一七號自用小客車一部，價值
    三十六萬八千六百二十五元。詎甲○○取得該小客車後，即未繳付分期款項，並
    擅行將之典當於桃園縣中壢市○○路○段五十六號中信當舖負責人劉鎮魁，且匿
    避無蹤，嗣經福灣公司遍尋未獲始悉受騙。
二、案經福灣公司代表人唐薩松訴由台灣桃園地方法院檢察署檢察官偵查起訴。
    理  由
一、訊據被告甲○○對於右揭事實，迭於偵審中供承不諱，核與告訴代理人張唯容於
    本院審理時指訴之情節相符，且被告將上開小客車典當於桃園縣中壢市中信當舖
    等情，業據證人即該當舖負責人劉鎮魁證述明確在卷；復觀之，被告於本院審理
    時亦供認：其購車當時工作每月所得約一萬元，扣除開必要銷後每月剩餘約三、
    四千元等語，則其購車當時每月所得剩餘款，無法支付購車分期款甚明，顯見被
    告於購買上開小客車時已屬無資力，可堪認定。此外，並有動產擔保交易附條件
    買賣設定登記申請書、附條件買賣合約書、車籍資料表、付款明細表、中信當舖
    當票各乙紙在卷足佐，足見被告之自白與事實相符，應堪採信。事證已明，被告
    犯行洵堪認定
二、核被告所為，係犯刑法第三百三十九條第一項之詐欺取財罪。爰分別審酌被告之
    犯罪動機、目的、手段、詐取財物之價值、告訴人所受實際損害之大小，被告與
    告訴人成立和解賠償損害，有和解書一紙在卷足佐，及犯後坦承犯行等情狀，量
    處如主文所示之刑，並諭知易科罰金之折算標準。又被告前雖曾受上揭有期徒刑
    以上刑之宣告，執行完畢後，五年以內未曾受有期徒刑以上刑之宣告，有台灣高
    等法院被告全國前案紀錄表、台灣桃園地方法院檢察署刑案資料查註紀錄表在卷
    可按，其因一時失慮，偶罹刑典，事後已坦承犯行，深具悔意，經此刑之宣告後
    ，應知警惕而無再犯之虞，本院因認暫不執行其刑為當，予以宣告緩刑二年，用
    啟自新。
三、公訴意旨另略以：被告甲○○向稱福灣公司購買車號八Ｎ－一三一七號自用小客
    車一部，並簽立分期付款附條件買賣合約，以甲○○為買受人，即動產擔保交易
    之債務人，約定總價金新台幣（下同）三十八萬四千六百二十五元，除頭期款一
    萬六千元外，餘款分三十六期，前三十五期為每月付款七千零三十五元，第三十
    六期為十七萬四千四百二十元，標的物即小客車存放地點為桃園縣桃園市○○○
    街十六號八樓之二附近，在價金未付清之前，標的物所有權仍屬於出賣人所有，
    買受人僅得依約占有使用，不得任意遷移或為其他處分。福灣公司不疑有他，乃
    交付上開車輛予甲○○。甲○○於取得標的物後，僅付頭期款一萬六千元，即拒
    不付款，並意圖為自己不法之利益，於同年五月十日至桃園縣中壢市○○路○段
    五六號中信當舖，將該小客車以四萬元之代價，質押於該當舖，致出賣人福灣公
    司追索無著受有損害，因認被告另涉犯動產擔保交易法第三十八條之罪嫌。惟查
    ，被告甲○○固係以動產擔交易法所定附條件買賣之方式以向告訴人施詐，但被
    告於詐購該小客車時，原即不欲支付價款，從而嗣將小客車典當予他人，致告訴
    人尋找未著，本屬其為保有詐欺結果所當然而為之行為，已包含在原有之詐欺計
    劃內，亦為其詐欺既遂後處分贓物之行為。雖告訴人尋找該車未獲而無以占有並
    就該車取償，被告形式上似獲有免付購車價款之不法利益，惟此不過為該車本體
    之交換價值，與被告因施用詐術而取得該車之不法所有，形異而實同，被告並未
    因其遷移或匿置行為實質上另行取得其他不法利益，亦未因此對告訴人新生法益
    之侵害，是渠上開行為之違法性應涵蓋於前階詐欺行為之違法性內，自無由獨立
    成罪而屬不罰之後行為，換言之，即不再構成動產擔保交易法第三十八條之罪。
    此外，又查無其他積極證據足資證明被告有公訴人所指之違反動產擔保交易法第
    三十八條之犯行，被告此部分犯罪尚屬不能證明，本應為被告無罪之諭知，惟公
    訴人認此部分與前開經提起公訴並論罪科刑部分，有牽連犯裁判上一罪關係，爰
    不另為無罪之諭知，併此敘明。
據上論斷，應依刑事訴訟法第二百九十九條第一項前段，刑法第三百三十九條第一項
、第四十一條第一項前段、第七十四條第二款，罰金罰鍰提高標準條例第一條前段、
第二條，判決如主文。
本案經檢察官邱曉華到庭執行職務。
中      華      民      國      九十一    年    十      月    二十三    日
                                  臺灣桃園地方法院刑事第四庭
                                              法  官  邱  滋  杉
右正本證明與原本無異。
如不服本判決，應於判決送達後十日內向本院提出上訴狀( 應附繕本 )，上訴於
臺灣高等法院。
                                              書記官  周  巧  屏
中      華      民      國      九十一   年     十      月    二十八    日
附論罪科刑依據之法條：
刑法第三百三十九條第一項
意圖為自己或第三人不法之所有，以詐術使人將本人或第三人之物交付者，處五年以
下有期徒刑、拘役或科或併科一千元以下罰金。
